【裁判字號】    97,訴,638
【裁判日期】    970930
【裁判案由】    違反槍砲彈藥刀械管制條例
【裁判全文】
臺灣嘉義地方法院刑事判決             97年度訴字第638號
公  訴  人  臺灣嘉義地方法院檢察署檢察官
被      告  甲○○
            乙○○
上開二人    本院公設辯護人  丙○○
共同指定
辯護人
上列被告等因違反槍砲彈藥刀械管制條例案件，經檢察官提起公
訴（97年度偵字第2067號），本院判決如下：
    主   文
甲○○非法持有空氣槍，處有期徒刑壹年拾月，併科罰金新臺幣
柒萬元，罰金如易服勞役，以新臺幣壹仟元折算壹日，緩刑肆年
，緩刑期間付保護管束，並應於本判決確定之日起壹年內，向公
庫支付新臺幣拾貳萬元，另應於緩刑期滿陸個月前，向指定之公
益團體、地方自治團體或社區提供壹佰貳拾小時之義務勞務。扣
案空氣長槍壹支（槍枝管制編號為0000000000號）沒
收之。
乙○○非法寄藏空氣槍，處有期徒刑壹年貳月，併科罰金新臺幣
伍萬元，罰金如易服勞役，以新臺幣壹仟元折算壹日，緩刑參年
，緩刑期間付保護管束，並應於本判決確定之日起伍個月內，向
公庫支付新臺幣伍萬元，另應於緩刑期滿陸個月前，向指定之公
益團體、地方自治團體或社區提供捌拾小時之義務勞務。扣案空
氣長槍壹支（槍枝管制編號為0000000000號）沒收之
。
    犯  罪  事  實
一、甲○○明知未經許可，不得持有具殺傷力之空氣槍，竟仍基
    於持有具殺傷力空氣槍之故意，於民國96年9月間某日，在
    嘉義縣民雄鄉某處之廢棄彈藥庫，以新臺幣3000元之代價向
    真實姓名、年籍不詳、綽號「小周」之成年人，購買具殺傷
    力之空氣長槍1支（槍枝管制編號為0000000000號）而持有
    之，供作「叢林生存遊戲」之用；嗣因甲○○認該空氣長槍
    有些故障，而於96年12月中旬某日，委請其友人乙○○為其
    查看該空氣長槍，乙○○亦明知未經許可，不得寄藏具殺傷
    力之空氣槍，竟基於寄藏具殺傷力空氣槍之故意而允諾，並
    寄藏在嘉義市○○○路86號其住處內。嗣經警於97年1月8日
    11時30分許，持本院核發之搜索票，至乙○○上開住處執行
    搜索，扣得上開空氣長槍1支（槍枝管制編號為000000000 0
    號）及鋼珠1顆等物，並因乙○○供述上開空氣長槍之來源
    為甲○○而查獲上情。
二、案經嘉義縣警察局朴子分局移送臺灣嘉義地方法院檢察署檢
    察官偵查起訴。
    理由
壹、程序事項：
    按被告以外之人於審判外之陳述，雖不符刑事訴訟法第159
    條之1至第159條之4之規定，而經當事人於審判程序同意作
    為證據，法院審酌該言詞陳述或書面陳述作成時之情況，認
    為適當者，亦得為證據。當事人、代理人或辯護人於法院調
    查證據時，知有第159條第1項不得為證據之情形，而未於言
    詞辯論終結前聲明異議者，視為有前項之同意，刑事訴訟法
    第159條之5定有明文。查被告甲○○、乙○○2人及其辯護
    人對本院卷內之證據均未於言詞辯論終結前聲明異議，復經
    本院審酌卷證作成之情況後，認為適當，且被告2人就上開
    事實均坦承犯行，故採納上開證據方法，尚無礙於被告2人
    與辯護人於程序上之彈劾詰問權利，而認上開證據資料合於
    刑事訴訟法159條之5等規定，因而均具證據能力。
貳、實體事項：
一、上揭事實，業經被告甲○○及乙○○迭於警詢、偵查及本院
    審理時坦承不諱，而扣案之空氣長槍1支經送內政部警政署
    刑事警察局鑑定結果，認具有殺傷力無訛，此有該局97年2
    月29日刑鑑字第0970011562號槍彈鑑定書附卷可按（見警卷
    第12至15頁），復有扣押物品目錄表及照片2幀（見警卷第9
    頁11頁）等在卷可資佐證。事證明確，被告2人犯行均堪以
    認定，均應依法論科。
二、核被告甲○○所為，係犯槍砲彈藥刀械管制條例第8條第4項
    之非法持有空氣槍罪，被告乙○○所為，則係犯槍砲彈藥刀
    械管制條例第8條第4項之非法寄藏空氣槍罪。又槍砲彈藥刀
    械管制條例所謂寄藏，係指受他人之委託代為保管，其保管
    本身所為之持有，既係寄藏之當然結果，法律上自宜僅就寄
    藏行為為包括之評價，不應另就持有予以論罪（最高法院95
    年度臺上字第2424號判決參照），是被告乙○○非法寄藏空
    氣槍而持有空氣槍，自不就其非法持有空氣槍行為另予論罪
    。另按犯本條例之罪，於偵查或審判中自白，並供述全部槍
    砲、彈藥、刀械之來源及去向，因而查獲或因而防止重大危
    害治安事件之發生者，減輕或免除其刑，槍砲彈藥刀械管制
    條例第18條第4項前段定有明文，經查被告乙○○經警查獲
    後立即自白非法寄藏空氣槍犯行，並供出空氣槍來源為甲○
    ○，警因而查獲甲○○等情，有卷附嘉義縣警察局朴子分局
    97年9月16日嘉朴警偵字第0970033226號函可稽，是被告乙
    ○○業已符合上開規定，爰依該規定減輕其刑。又被告甲○
    ○未經許可持有上開空氣槍，其犯行固不可取，然考量其持
    有時年僅20多歲，年輕識淺、智慮未週，再考量其係供時下
    流行之叢林生存遊戲使用而持有上開空氣槍，並未持以傷人
    或犯罪，是其犯罪動機及手段尚屬單純，且其先前俱無任何
    前科紀錄，此有其臺灣高等法院被告前案紀錄表1份在卷可
    佐，其顯非素行不良之人，是本件犯罪情狀非無情輕法重之
    憾，確有顯可憫恕之處，縱科以法定最低度之有期徒刑猶嫌
    過重，爰依刑法第59條之規定減輕其刑。爰審酌被告甲○○
    為高職畢業之智識程度，被告乙○○為國中畢業之智識程度
    ，本件非法持有、寄藏空氣槍對社會治安之潛在危險，及其
    等持有、寄藏槍枝之數量、期間，暨被告2人犯罪後均坦承
    犯行之態度等一切情狀，分別量處被告2人如主文所示之刑
    ，並就併科罰金部分諭知易服勞役之折算標準，以資懲儆。
    查被告2人前未曾受有期徒刑以上刑之宣告，有其等臺灣高
    等法院被告前案紀錄表在卷可稽，因思慮未周，致罹刑章，
    惟其等自警詢、偵查至本院審理中，均坦承犯行，已見悔意
    ，堪信其等經此次偵、審程序，當知所警惕，而無再犯之虞
    ，另其等現均為家中之經濟來源，是本院認被告2人所受宣
    告之刑，均以暫不執行為適當，分別併予宣告被告甲○○緩
    刑4年，被告乙○○緩刑3年，用啟自新。另參酌公訴人以及
    被告、辯護人於本院審理中對於科刑範圍所表示之意見，依
    刑法第74條第2項第4款、第5款之規定，命被告甲○○於本
    判決確定之日起12個月內向公庫支付新台幣12萬元（得為民
    事強制執行名義），並於緩刑期滿6個月前向指定之公益團
    體、地方自治團體或社區提供120小時之義務勞務（向何公
    益團體、地方自治團體或社區提供義務勞務，屬執行之問題
    ，應由執行檢察官斟酌全案情節及各公益團體、地方自治團
    體或社區之需求指定之）；命被告乙○○於本判決確定之日
    起5個月內向公庫支付新台幣5萬元（得為民事強制執行名義
    ），並於緩刑期滿6個月前向指定之公益團體、地方自治團
    體或社區提供80小時之義務勞務（向何公益團體、地方自治
    團體或社區提供義務勞務，屬執行之問題，應由執行檢察官
    斟酌全案情節及各公益團體、地方自治團體或社區之需求指
    定之）。復依刑法第93條第1項第2款之規定，對被告2人均
    併為緩刑期內付保護管束之諭知。至扣案之具殺傷力之空氣
    長槍1支（槍枝管制編號為0000000000號）係屬違禁物，應
    依刑法第38條第1項第1款沒收之。另扣案之鋼珠1顆，並非
    違禁物，亦非供被告2人犯罪所用，復未經公訴人聲請宣告
    沒收，爰不予宣告沒收，併此敘明。
三、據上論斷，應依刑事訴訟法第299條第1項前段，槍砲彈藥刀
    械管制條例第8條第4項、第18條第4項前段，刑法第11條、
    第59條、第42條第3項、第74條第1項第1款、第2項第4款、
    第5款、第93條第1項第2款、第38條第1項第1款，判決如主
    文。
本案經檢察官江金星到庭執行職務
中    華    民    國    97    年    9     月    30    日
                  刑事第三庭  審判長  法  官  陳仁智
                                      法  官  陳蒨儀
                                      法  官  劉瓊雯
上列正本證明與原本無異。
如不服本判決，應於判決送達後十日內向本院提出上訴狀，上訴
書狀依法應敘述具體理由，如未敘述具體理由者，應於上訴期間
屆滿後二十日內補提理由書於本院（均應附繕本）。告訴人或被
害人如對於本判決不服者，應具備理由請求檢察官上訴，其上訴
期間之計算係以檢察官收受判決正本之日期為準。
中    華    民    國    97    年    9     月    30    日
                                      書記官  劉美娟
附錄本案論罪科刑法條全文：
槍砲彈藥刀械管制條例第8條第4項
未經許可，持有、寄藏或意圖販賣而陳列第 1 項所列槍枝者，處
 3年以上10年以下有期徒刑，併科新臺幣700萬元以下罰金。


司法院資訊處製作；財團法人民間司法改革基金會備份。
